臺灣高等法院刑事裁定
109年度聲字第2969號
聲  請  人  臺灣高等檢察署檢察官
受  刑  人  張日上



                    入監前居桃園市○○區○○路0000○0號16樓之1

上列聲請人因受刑人數罪併罰有二裁判以上，聲請定其應執行之
刑（聲請案號：臺灣高等檢察署109年度執聲字第1433號），本
院裁定如下：
    主  文
張日上犯如附表所示各罪所處之刑，有期徒刑部分應執行有期徒
刑玖年。
    理  由
一、聲請意旨略以：上列受刑人張日上因違反毒品危害防制條例
    等數罪，先後經判決確定如附表，應依刑法第53條、第51條
    第5款規定，定其應執行之刑，爰依刑事訴訟法第477條第1
    項聲請裁定等語。
二、按「裁判確定前犯數罪者，併合處罰之。但有下列情形之一
    者，不在此限：一、得易科罰金之罪與不得易科罰金之罪。
    二、得易科罰金之罪與不得易服社會勞動之罪。三、得易服
    社會勞動之罪與不得易科罰金之罪。四、得易服社會勞動之
    罪與不得易服社會勞動之罪」、「前項但書情形，受刑人請
    求檢察官聲請定應執行刑者，依第51條規定定之」、「數罪
    併罰，有二裁判以上者，依第51條之規定，定其應執行之刑
    」、「數罪併罰，分別宣告其罪之刑，依下列各款定其應執
    行者：……五、宣告多數有期徒刑者，於各刑中之最長期以上
    ，各刑合併之刑期以下，定其刑期。但不得逾30年」，刑法
    第50條第1項、第2項、第53條、第51條第5款分別定有明文
    。再者，法律上屬於自由裁量之事項，有其外部性界限及內
    部性界限，並非概無拘束。依據法律之具體規定，法院應在
    其範圍選擇為適當之裁判者，為外部性界限；而法院為裁判
    時，應考量法律之目的，及法律秩序之理念所在者，為內部
    性界限。法院為裁判時，二者均不得有所踰越。在數罪併罰
    ，有二裁判以上，定其應執行之刑時，固屬於法院自由裁量
    之事項，然仍應受前揭外部性界限及內部性界限之拘束（最
    高法院94年度台非字第233號判決意旨參照）。又刑事訴訟
    法第370條第2項「前項所稱刑，指宣告刑及數罪併罰所定應
    執行之刑」、第3項「第1項規定，於第一審或第二審數罪併
    罰之判決，一部上訴經撤銷後，另以裁定定其應執行之刑時
    ，準用之」之規定，已針對第二審上訴案件之定應執行之刑
    ，明定有不利益變更禁止原則之適用；而分屬不同案件之數
    罪併罰有應更定執行刑之情形，倘一裁判宣告數罪之刑，曾
    經定其執行刑，再與其他裁判宣告之刑定其執行刑時，在法
    理上亦應同受此原則之拘束，亦即，另定之執行刑，其裁量
    所定之刑期，不得較重於前定之執行刑加計後裁判宣告之刑
    之總和（最高法院103年度台抗字第707號、第674號裁定意
    旨參照）。
三、經查：受刑人因犯如附表所示之罪，經如附表所示法院各判
    處如附表所示之刑，均經分別確定在案，此有臺灣桃園地方
    法院108年度易字第755號刑事判決、108年度壢交簡字第748
    號刑事簡易判決、108年度審訴字第323號刑事判決、108年
    度審易字第1695號刑事判決、108年度審訴字第1291號刑事
    判決、107年度訴字第1049號刑事判決、108年度審易字第20
    34號刑事判決、108年度審訴字第405號刑事判決、108年度
    審訴字第882號刑事判決、107年度審訴字第1993號刑事判決
    、本院108年度上訴字第3672號刑事判決、108年度上訴字第
    3666號刑事判決、108年度上訴字第3673號刑事判決、108年
    度上訴字第3759號刑事判決、108年度上訴字第3763號刑事
    判決、109年度上易字第42號刑事判決、109年度上訴字第95
    號刑事判決及本院被告前案紀錄表等附卷可參。受刑人所犯
    上開各罪中，有得易科罰金亦得易服社會勞動之罪（附表編
    號2至4、12至13、17至20），復有不得易科罰金亦不得易服
    社會勞動之罪（附表編號1、5至11、14至16），雖已合於刑
    法第50條第1項但書規定，惟受刑人已請求檢察官聲請定其
    應執行刑，有「臺灣桃園地方法院檢察署調查受刑人是否聲
    請定應執行刑調查表」在卷可憑，自應依據刑法第50條第2
    項規定，依同法第51條規定定其應執行刑。茲檢察官聲請最
    後事實審之本院就受刑人所犯如附表所示之罪定應執行之有
    期徒刑（按如附表編號7併科罰金新臺幣5萬元並未在檢察官
    聲請本案定應執行有期徒刑範圍內，附此敘明），本院審核
    後認檢察官之聲請於法並無不合，爰就受刑人所犯如附表所
    示之罪，依刑法第51條第5款限制加重原則規定之外部性界
    限（即以最長期宣告刑有期徒刑3年4月為下限，以宣告刑總
    和有期徒刑15年3月為上限），並參酌(1)如附表編號3至4所
    示之罪曾經臺灣桃園地方法院以108年度審訴字第323號判決
    應執行有期徒刑5月，並經本院以108年度上訴字第3672號判
    決認上訴不合法律上之程式駁回上訴確定；(2)如附表編號7
    至9所示之罪曾經臺灣桃園地方法院以107年度訴字第1049號
    判決應執行有期徒刑4年6月，嗣經本院以108年度上訴字第3
    666號判決上訴駁回確定；(3)如附表編號12至13所示之罪曾
    經臺灣桃園地方法院以108年度審訴字第882號判決應執行有
    期徒刑6月，嗣經本院以108年度上訴字第3759號判決上訴駁
    回確定；(4)如附表編號14至16所示之罪曾經臺灣桃園地方
    法院以107年度審訴字第1993號判決應執行有期徒刑1年10月
    ，嗣經本院以108年度上訴字第3763號判決上訴駁回確定；(
    5)如附表編號17至20所示之罪曾經臺灣桃園地方法院以107
    年度審訴字第1993號判決應執行有期徒刑1年2月，嗣經本院
    以108年度上訴字第3763號判決上訴駁回確定等情【是此時
    裁量所定之刑期，不得較重於前定各執行刑（有期徒刑5月
    、4年6月、6月、1年10月、1年2月）加計其餘裁判之宣告刑
    （有期徒刑8月、2月、1年、10月、1年、10月）總和有期徒
    刑12年11月】，再考量受刑人之犯罪次數、情節及貫徹刑法
    量刑公平正義理念【按受刑人所犯如附表編號3、4、6、11
    至20所示之罪，均屬施用毒品類型犯罪（如附表編號3、6、
    11、12、14至16、18至20所示之罪皆係施用第一級毒品罪，
    如附表編號4、13、17所示之罪則皆為施用第二級毒品罪）
    ，此部分犯罪類型、行為態樣、手段、動機均相同或相類，
    反社會性程度較低，於併合處罰時，責任非難重複程度較高
    ；所犯如附表編號1、5、8至10所示之罪，均係加重竊盜類
    型犯罪，犯罪類型、行為態樣、手段、動機均相同或相類，
    於併合處罰時，此部分責任非難重複程度亦較高，是就受刑
    人所犯前開施用毒品、加重竊盜類型犯罪及如附表編號2、7
    所示之罪為整體非難評價】等情，定受刑人應執行之刑。
據上論斷，應依刑事訴訟法第477條第1項，刑法第50條第2項、
第53條、第51條第5款，裁定如主文。
中　　華　　民　　國　　109 　年　　7 　　月　　31　　日
                  刑事第十八庭  審判長法　官  吳炳桂
                                      法　官  葉乃瑋
                                      法　官  黃紹紘
以上正本證明與原本無異。
如不服本裁定，應於收受送達後5日內向本院提出抗告狀。
                                      書記官  朱倩儀
中　　華　　民　　國　　109 　年　　7 　　月　　31　　日
附表
編    號  1 2 3 罪    名  竊盜 （攜帶兇器毀越安全設備侵入住宅竊盜罪） 非駕駛業務過失傷害 （汽車駕駛人無駕駛執照過失傷害罪） 毒品危害防制條例 （施用第一級毒品罪） 宣 告 刑  有期徒刑8月 有期徒刑2月 有期徒刑4月 犯罪日期  民國108年7月17日 107年10月13日 107年10月10日 偵查機關年度案號  臺灣桃園地方檢察署108年度偵字第20158號 臺灣桃園地方檢察署108年度偵字第6903號 臺灣桃園地方檢察署107年度毒偵字第6560號 最後事實審 法院 臺灣桃園地方法院 臺灣桃園地方法院 臺灣桃園地方法院  案號 108年度易字第755號 108年度壢交簡字第748號 108年度審訴字第323號  判決日期 108年9月19日 108年10月23日 108年6月6日 確定判決 法院 臺灣桃園地方法院 臺灣桃園地方法院 臺灣高等法院  案號 108年度易字第755號 108年度壢交簡字第748號 108年度上訴字第3672號  確定日期 108年10月23日 108年11月25日 108年12月30日 是否為得易科罰金之案件  否 是 是 是否為得易服社會勞動之案件  否 是 是 備    註  臺灣桃園地方檢察署108年度執字第16592號 臺灣桃園地方檢察署109年度執字第1331號 臺灣桃園地方檢察署109年度執字第2430號     編號3至4業經臺灣桃園地方法院以108年度審訴字第323號判決應執行有期徒刑5月，嗣經本院以108年度上訴字第3672號判決認上訴不合法律上之程式駁回上訴確定 

編    號  4 5 6 罪    名  毒品危害防制條例 （施用第二級毒品罪） 竊盜 （攜帶兇器毀越門扇侵入住宅竊盜罪） 毒品危害防制條例 （施用第一級毒品罪） 宣 告 刑  有期徒刑3月 有期徒刑1年 有期徒刑10月 犯罪日期  107年10月10日 108年4月11日 108年3月17日 偵查機關年度案號  臺灣桃園地方檢察署107年度毒偵字第6560號 臺灣桃園地方檢察署108年度偵字第12437號 臺灣桃園地方檢察署108年度毒偵字第1866號 最後事實審 法院 臺灣桃園地方法院 臺灣桃園地方法院 臺灣桃園地方法院  案號 108年度審訴字第323號 108年度審易字第1695號 108年度審訴字第1291號  判決日期 108年6月6日 108年9月20日 108年10月18日 確定判決 法院 臺灣高等法院 臺灣高等法院（聲請書附表誤載為臺灣桃園地方法院） 臺灣高等法院（聲請書附表誤載為臺灣桃園地方法院）  案號 108年度上訴字第3672號 109年度上易字第42號（聲請書附表誤載為108年度審易字第1695號） 109年度上訴字第95號（聲請書附表誤載為108年度審訴字第1291號）  確定日期 108年12月30日 109年2月17日（聲請書附表誤為108年11月1日） 109年3月3日（聲請書附表誤為108年11月11日） 是否為得易科罰金之案件  是 否 否 是否為得易服社會勞動之案件  是 否 否 備    註  臺灣桃園地方檢察署109年度執字第2430號 臺灣桃園地方檢察署109年度執字第4536號 臺灣桃園地方檢察署109年度執字第4739號   編號3至4業經臺灣桃園地方法院以108年度審訴字第323號判決應執行有期徒刑5月確定   

編    號  7 8 9 罪    名  槍砲彈藥刀械管制條例 （未經許可無故持有可發射子彈之具有殺傷力之改造手槍罪） 竊盜 （攜帶兇器毀越門扇侵入住宅竊盜罪） 竊盜 （攜帶兇器毀越門扇侵入住宅竊盜罪） 宣 告 刑  有期徒刑3年4月，併科罰金新臺幣5萬元 有期徒刑1年 有期徒刑10月 犯罪日期  106年4、5月間某時起至107年8月3日凌晨5時57分止 107年3月1日 107年5月16日 偵查機關年度案號  臺灣桃園地方檢察署107年度偵字第11677號等 臺灣桃園地方檢察署107年度偵字第11677號等 臺灣桃園地方檢察署107年度偵字第11677號等 最後事實審 法院 臺灣高等法院 臺灣高等法院 臺灣高等法院  案號 108年度上訴字第3666號 108年度上訴字第3666號 108年度上訴字第3666號  判決日期 109年1月31日 109年1月31日 109年1月31日 確定判決 法院 臺灣高等法院 臺灣高等法院 臺灣高等法院  案號 108年度上訴字第3666號 108年度上訴字第3666號 108年度上訴字第3666號  確定日期 109年3月16日 109年1月31日（聲請書附表誤為109年3月16日） 109年1月31日（聲請書附表誤為109年3月16日） 是否為得易科罰金之案件  否 否 否 是否為得易服社會勞動之案件  否 否 否 備    註  臺灣桃園地方檢察署109年度執字第5456號 臺灣桃園地方檢察署109年度執字第5456號 臺灣桃園地方檢察署109年度執字第5456號   編號7至9業經臺灣桃園地方法院以107年度訴字第1049號判決應執行有期徒刑4年6月，嗣經臺灣高等法院以108年度上訴字第3666號判決上訴駁回確定   

編    號  10 11 12 罪    名  竊盜 （攜帶兇器毀越門扇侵入住宅竊盜罪） 毒品危害防制條例 （施用第一級毒品罪） 毒品危害防制條例 （施用第一級毒品罪） 宣 告 刑  有期徒刑1年 有期徒刑10月 有期徒刑5月 犯罪日期  108年7月6日 106年9月7日 108年1月19日 偵查機關年度案號  臺灣桃園地方檢察署108年度偵字第20672號 臺灣桃園地方檢察署107年度撤緩毒偵字第279號 臺灣桃園地方檢察署108年度毒偵字第815號 最後事實審 法院 臺灣桃園地方法院 臺灣高等法院 臺灣高等法院  案號 108年度審易字第2034號 108年度上訴字第3673號 108年度上訴字第3759號  判決日期 108年12月6日 109年2月19日 109年1月15日 確定判決 法院 臺灣桃園地方法院 臺灣高等法院 臺灣高等法院  案號 108年度審易字第2034號 108年度上訴字第3673號 108年度上訴字第3759號  確定日期 108年12月30日 109年3月23日 109年3月2日 是否為得易科罰金之案件  否 否 是 是否為得易服社會勞動之案件  否 否 是 備    註  臺灣桃園地方檢察署109年度執字第5566號 臺灣桃園地方檢察署109年度執字第5736號 臺灣桃園地方檢察署109年度執字第5351號     編號12至13業經臺灣桃園地方法院以108年度審訴字第882號判決應執行有期徒刑6月，嗣經臺灣高等法院以108年度上訴字第3759號判決上訴駁回確定 

編    號  13 14 15 罪    名  毒品危害防制條例 （施用第二級毒品罪） 毒品危害防制條例 （施用第一級毒品罪） 毒品危害防制條例 （施用第一級毒品罪） 宣 告 刑  有期徒刑3月 有期徒刑11月 有期徒刑10月 犯罪日期  108年1月19日 107年3月12、13日某時 107年8月1日 偵查機關年度案號  臺灣桃園地方檢察署108年度毒偵字第815號 臺灣桃園地方檢察署107年度毒偵字第2353號等 臺灣桃園地方檢察署107年度毒偵字第2353號等 最後事實審 法院 臺灣高等法院 臺灣高等法院 臺灣高等法院  案號 108年度上訴字第3759號 108年度上訴字第3763號 108年度上訴字第3763號  判決日期 109年1月15日 109年2月18日 109年2月18日 確定判決 法院 臺灣高等法院 臺灣高等法院 臺灣高等法院  案號 108年度上訴字第3759號 108年度上訴字第3763號 108年度上訴字第3763號  確定日期 109年1月15日（聲請書附表誤載為109年3月2日） 109年3月18日 109年3月18日 是否為得易科罰金之案件  是 否 否 是否為得易服社會勞動之案件  是 否 否 備    註  臺灣桃園地方檢察署109年度執字第5351號 臺灣桃園地方檢察署109年度執字第5944號 臺灣桃園地方檢察署109年度執字第5944號   編號12至13業經臺灣桃園地方法院以108年度審訴字第882號判決應執行有期徒刑6月，嗣經臺灣高等法院以108年度上訴字第3759號判決上訴駁回確定 編號14至16業經臺灣桃園地方法院以107年度審訴字第1993號判決應執行有期徒刑1年10月，嗣經臺灣高等法院以108年度上訴字第3763號判決上訴駁回確定  

編    號  16 17 18 罪    名  毒品危害防制條例 （施用第一級毒品罪） 毒品危害防制條例 （施用第二級毒品罪） 毒品危害防制條例 （施用第一級毒品罪） 宣 告 刑  有期徒刑10月 有期徒刑6月 有期徒刑5月 犯罪日期  107年8月14日為警採尿回溯26小時內某時（聲請書附表略載為107年8月14日） 107年8月1日 107年6月5日 偵查機關年度案號  臺灣桃園地方檢察署107年度毒偵字第2353號等 臺灣桃園地方檢察署107年度毒偵字第2353號等 臺灣桃園地方檢察署107年度毒偵字第2353號等 最後事實審 法院 臺灣高等法院 臺灣高等法院 臺灣高等法院  案號 108年度上訴字第3763號 108年度上訴字第3763號 108年度上訴字第3763號  判決日期 109年2月18日 109年2月18日 109年2月18日 確定判決 法院 臺灣高等法院 臺灣高等法院 臺灣高等法院  案號 108年度上訴字第3763號 108年度上訴字第3763號 108年度上訴字第3763號  確定日期 109年3月18日 109年2月18日（聲請書附表誤為109年3月18日） 109年3月18日 是否為得易科罰金之案件  否 是 是 是否為得易服社會勞動之案件  否 是 是 備    註  臺灣桃園地方檢察署109年度執字第5944號 臺灣桃園地方檢察署109年度執字第5945號 臺灣桃園地方檢察署109年度執字第5945號   編號14至16業經臺灣桃園地方法院以107年度審訴字第1993號判決應執行有期徒刑1年10月，嗣經臺灣高等法院以108年度上訴字第3763號判決上訴駁回確定 編號17至20業經臺灣桃園地方法院以107年度審訴字第1993號判決應執行有期徒刑1年2月，嗣經臺灣高等法院以108年度上訴字第3763號判決上訴駁回確定  

編    號  19 20 罪    名  毒品危害防制條例 （施用第一級毒品罪） 毒品危害防制條例 （施用第一級毒品罪） 宣 告 刑  有期徒刑5月 有期徒刑5月 犯罪日期  107年6月14日 107年7月7日 偵查機關年度案號  臺灣桃園地方檢察署107年度毒偵字第2353號等 臺灣桃園地方檢察署107年度毒偵字第2353號等 最後事實審 法院 臺灣高等法院 臺灣高等法院  案號 108年度上訴字第3763號 108年度上訴字第3763號  判決日期 109年2月18日 109年2月18日 確定判決 法院 臺灣高等法院 臺灣高等法院  案號 108年度上訴字第3763號 108年度上訴字第3763號  確定日期 109年3月18日 109年3月18日 是否為得易科罰金之案件  是 是 是否為得易服社會勞動之案件  是 是 備    註  臺灣桃園地方檢察署109年度執字第5945號 臺灣桃園地方檢察署109年度執字第5945號   編號17至20業經臺灣桃園地方法院以107年度審訴字第1993號判決應執行有期徒刑1年2月，嗣經臺灣高等法院以108年度上訴字第3763號判決上訴駁回確定